【裁判字號】    97,上訴,1141
【裁判日期】    970416
【裁判案由】    搶奪
【裁判全文】
臺灣高等法院刑事判決                97年度上訴字第1141號
上  訴  人
即  被  告  丙○○
                    （
上列上訴人因搶奪案件，不服臺灣板橋地方法院96年度訴字第44
27號，中華民國97年1 月24日第一審判決（起訴案號：臺灣板橋
地方法院檢察署96年度偵字第28300 號），提起上訴，本院判決
如下：
    主  文
上訴駁回。
    事  實
一、丙○○曾因違反槍砲彈藥刀械管制條例案件，經臺灣高等法
    院臺中分院以93年度上訴字第9 號判決判處有期徒刑1 年4
    月，併科罰金新台幣6 萬元確定；又因竊盜、偽造文書及施
    用毒品等案件，經臺灣臺中地方法院及臺灣板橋地方法院分
    別判處有期徒刑4 月、4 月、10月及5 月，嗣由臺灣臺中地
    方法院以95年度聲字第2637號裁定定應執行刑有期徒刑1 年
    7 月，再由同院依中華民國九十六年罪犯減刑條例之規定，
    以96年度聲減字第1814號裁定減為有期徒刑9 月又15日，此
    與前述不得減刑之槍砲彈藥刀械管制條例案件所宣告之有期
    徒刑1年4月接續執行，於民國（下同）96年8 月17日縮短刑
    期執行完畢。詎猶不知悔改，其意圖為自己不法之所有，於
    96年11月25日上午8 時12分許，騎乘事先以黑色鬆緊帶遮掩
    車牌之ＪＦＴ－１３３號重型機車，在臺北縣板橋市○○路
    34巷9 號前，趁乙○○獨自一人行走不及防備之際，自右後
    方出手搶奪乙○○手上之咖啡色手提包1 個（內有鑰匙包1
    個、紅色皮夾1 個、身分證1 張、健保卡1 張、遠東商業銀
    行信用卡2 張、中華商業銀行信用卡1 張、花旗商業銀行信
    用卡2 張、台新商業銀行金融卡1 張、三星牌行動電話1 支
    及現金新台幣（下同）6 千元等物），得手後即騎車左轉往
    中山路1 段50巷方向逃逸。丙○○又意圖為自己不法之所有
    ，於同日下午4 時許，騎上開機車行經臺北縣板橋市○○路
    39號前，見甲○○獨自一人行走，乃騎車接近甲○○之右後
    方，趁其不及防備之際，以左手搶奪甲○○手提之黑色手提
    包1 個（內有花色皮夾1 個、悠遊卡2 張、健保卡1 張、台
    新商業銀行金融卡1 張、新光三越職員卡1 張、連續印章1
    個、行動電話1 支及現金5 千元等物），得手後旋騎車往臺
    北縣板橋市○○路129 巷方向逃逸。嗣經警調閱上開路口監
    視錄影畫面，始循線查悉上情。
二、案經臺北縣政府警察局海山分局移送臺灣板橋地方法院檢察
    署檢察官偵查起訴。
    理  由
一、本件上訴人即被告丙○○（簡稱被告）所犯非死刑、無期徒
    刑或最輕本刑有期徒刑3 年以上之罪，亦非高等法院管轄第
    一審案件，且被告就被訴事實為有罪之陳述，經審判長告知
    被告簡式審判程序之旨，並聽取檢察官、被告之意見後，爰
    裁定進行簡式審判程序，是本件之證據調查，依刑事訴訟法
    第273 條之2 規定，不受同法第159 條第1 項、第161 條之
    2 、第161 條之3 、第163 條之1 及第164 條至第170 條規
    定之限制，合先敘明。
二、上揭犯罪事實，業據被告於偵審時均自白不諱，核與證人即
    告訴人乙○○、甲○○分別於警詢中指訴之情節相符，並有
    贓物認領保管單1 紙、監視錄影器翻拍照片11張及車籍作業
    系統查詢資料1 件在卷可憑，足以佐證被告之自白確與事實
    相符。從而，本案事證明確，被告犯行堪予認定。
三、核被告所為，均係犯刑法第325 條第1 項之搶奪罪。被告曾
    因違反槍砲彈藥刀械管制條例案件，經臺灣高等法院臺中分
    院以93年度上訴字第9 號判處有期徒刑1 年4 月，併科罰金
    新台幣6 萬元確定；又因竊盜、偽造文書及施用毒品等案件
    ，經臺灣臺中地方法院及臺灣板橋地方法院分別判處有期徒
    刑4 月、4 月、10月及5 月，嗣由臺灣臺中地方法院以95年
    度聲字第2637號裁定定應執行刑有期徒刑1 年7 月，再由同
    院依中華民國九十六年罪犯減刑條例之規定，以96年度聲減
    字第1814號裁定減為有期徒刑9 月又15日，此與前述不得減
    刑之槍砲彈藥刀械管制條例案件所宣告之有期徒刑1 年4 月
    接續執行，於96年8 月17日縮短刑期執行完畢乙節，有本院
    被告前案紀錄表1 份在卷可考，其受有期徒刑之執行完畢，
    5 年內故意再犯本件有期徒刑以上之罪，為累犯，應依法加
    重其刑。所犯上開2 罪，犯意各別，行為互殊，應分論併罰
    。
四、原審本於同一見解，適用刑法第325 條第1 項、第47條第1
    項、第51條第5 款之規定，並審酌被告甫因減刑寬典出獄，
    竟猶不知改過遷善，其公然搶奪獨行婦女財物，對社會治安
    所生危害非輕，惟坦承犯行之犯後態度，暨其犯罪之動機、
    目的、搶得之財物價值，暨檢察官具體求處有期徒刑3 年6
    月，實嫌過重等一切情狀，分別量處有期徒刑9 月、10月，
    並定其應執行刑1 年6 月，另說明扣案之ＪＦＴ－１３３號
    重型機車1 輛、黑色半罩式安全帽1 頂、鐵灰色外套1 件及
    黑色鬆緊帶1 條，雖均係被告所有，惟核與被告搶奪婦女財
    物之犯行無直接關連，機車猶屬被告及其家人日常生活之重
    要交通工具，上開扣案物品又皆非違禁物，爰不併予宣告沒
    收，經核並無違誤，量刑亦稱妥適。被告上訴意旨以其行為
    當時係遭受刺激、情緒失控，一時失慮致罹刑典，其犯後已
    坦承不諱、甚有悔意，顯見其犯後態度良好，惟原審法院未
    全盤考量刑法第57條規定之量刑標準，而有量刑過重及刑罰
    失衡之違誤等語，指摘原審判決不當。惟查，原審就被告之
    量刑事項，已經依法就其各種情狀予以審酌，原審量刑並無
    違反經驗法則、論理法則及比例原則，被告上訴意旨任意指
    摘原審量刑過重，尚無法推翻原判決量刑之適法性，其上訴
    為無理由，應予駁回。
據上論斷，應依刑事訴訟法第368 條，判決如主文。
本案經檢察官黃全祿到庭執行職務。
中    華    民    國    97    年    4     月    16    日
                  刑事第二十庭  審判長法  官  楊貴雄
                                      法  官  林銓正
                                      法  官  鄧振球
以上正本證明與原本無異。
如不服本判決，應於收受送達後10日內向本院提出上訴書狀，其
未敘述上訴之理由者並得於提起上訴後10日內向本院補提理由書
（均須按他造當事人之人數附繕本）。
                                      書記官  劉有志
中    華    民    國    97    年    4     月    16    日
附錄：本案論罪科刑法條全文
中華民國刑法第325 條
（普通搶奪罪）
意圖為自己或第三人不法之所有，而搶奪他人之動產者，處六月
以上五年以下有期徒刑。
因而致人於死者，處無期徒刑或七年以上有期徒刑，致重傷者，
處三年以上十年以下有期徒刑。
第一項之未遂犯罰之。


司法院資訊處製作；財團法人民間司法改革基金會備份。
